臺灣臺南地方法院刑事判決　　　　　　　94年度訴字第1148號
公　訴　人　臺灣臺南地方法院檢察署檢察官
被　　　告　甲○○
上列被告因違反毒品危害防制條例案件，經檢察官提起公訴（94
年度核退毒偵字第88號），被告就犯罪事實為有罪之陳述，本院
裁定進行簡式審判程序，判決如下：
    主  文
甲○○連續施用第一級毒品，累犯，處有期徒刑壹年肆月。扣案
注射針筒支、分裝匙壹支及已無第一級毒品海洛因殘留之殘渣
袋壹個均沒收。
    事  實
一、甲○○於民國八十九年起因數次施用毒品案件，經本院先以
    八十九年度訴字第八二八號判處有期徒刑一年二月，於八十
    九年八月十八日確定，復以九十年度訴字第六七五號判處有
    期徒刑九月，於九十年九月二十四日確定，再以九十年度易
    字第一五九二號判處有期徒刑七月，於九十年十月十八日確
    定，上開三罪後二罪再定應執行刑為有期徒刑一年二月，與
    上開三罪第一罪接續執行後，經縮短刑期假釋付保護管束出
    獄，於九十三年三月二十六日假釋付保護管束期滿視為刑之
    執行完畢。其因施用毒品案件，經本院以八十九年度毒聲字
    第一七二○號裁定令入戒治處所施以強制戒治，於停止戒治
    付保護管束後，又經本院以九十年度毒聲字第一一九五號裁
    定撤銷停止戒治再入戒治處所施以強制戒治，於九十一年一
    月十一日戒治期滿執行完畢釋放。詎甲○○仍未戒除毒癮，
    竟基於施用第一級毒品海洛因（以下簡稱海洛因）之概括犯
    意，於上開施用毒品案件強制戒治執行完畢釋放後五年內，
    即九十四年二月二十五日本院九十四年度訴字第八七號宣示
    判決期日因甲○○施用毒品判處有期徒刑一年後翌日之九十
    四年二月二十六日起至九十四年四月十日止，在其位於臺南
    市○○路六三四巷十七號住處內，將摻入海洛因之礦泉水以
    針筒注射之方式，每日一次，連續施用海洛因多次。嗣經警
    於九十四年四月十日在上開甲○○住處當場查獲，扣得甲○
    ○所有供施用海洛因用之分裝匙一支、注射針筒三支、已無
    殘留之殘渣袋一個，經其同意採集尿液送驗後，始悉上情。
二、案經臺南市警察局第五分局報告臺灣臺南地方法院檢察署檢
    察官偵查後提起公訴。
    理  由
一、本件被告甲○○所犯為死刑、無期徒刑、最輕本刑為三年以
    上有期徒刑以外之罪，亦非屬高等法院管轄之第一審案件，
    其於準備程序進行中，先就被訴事實為有罪之陳述，經法官
    告知簡式審判程序之旨，並聽取檢察官及被告之意見後，依
    刑事訴訟法第二百七十三條之一第一項、第二百七十三條之
    二等規定，裁定由受命法官獨任進行簡式審判程序，且不受
    同法第一百五十九條第一項、第一百六十一條之二、第一百
    六十一條之三、第一百六十三條之一及第一百六十四條至第
    一百七十條所規定證據能力認定及調查方式之限制，合先敘
    明。
二、上開犯罪事實，業據被告於本院審理時自白承認（見本院卷
    第二五頁），而被告經員警分別實施採尿，送長榮大學依據
    酵素免疫分析法ＥＩＡ初步檢驗，以氣相層析質譜儀（ＧＣ
    ＼ＭＳ）確認檢驗結果，確呈嗎啡陽性反應，有該確認報告
    及尿液送驗名冊各一份附卷可憑（見警卷第十二頁，偵查卷
    第十二頁），復有蒐證照片八張在卷可稽（見警卷第八至十
    一頁），另有注射針筒三支、分裝匙一支、已無海洛因殘留
    之殘渣袋一個扣案可證（見警卷第七頁，併辦警卷第十頁）
    ，足認被告自白與事實相符，應堪採信。綜上，本件事證明
    確，被告犯行應堪認定。
三、論罪科刑：
  (一)觀察、勒戒或強制戒治執行完畢釋放後，五年內再犯毒品危
    害防制條例第十條之罪者，檢察官應依法追訴，同條例第二
    十三條第二項定有明文。查被告因施用毒品案件，經裁定送
    強制戒治後，於九十一年一月十一日戒治期滿執行完畢釋放
    ，有臺灣高等法院被告前案紀錄表一份在卷可憑（見本院卷
    第六、八、十二頁），此次於五年內之九十四年二月二十六
    日起再犯施用毒品罪，即應依刑事訴訟程序依法追訴、審理
    。
  (二)按海洛因係毒品危害防制條例第二條第二項第一款所明定之
    第一級毒品。核被告所為，係違反同條例第十條第一項之施
    用第一級毒品罪。被告持有海洛因後進而施用，持有之低度
    行為，為施用之高度行為所吸收，不另論罪。又被告多次施
    用海洛因犯行，時間緊接，構成要件相同，且係基於概括犯
    意反覆為之，為連續犯，應依刑法第五十六條之規定論以一
    罪，並加重其刑。而被告前因數次違反毒品危害防制條例案
    件，經本院分別先後判處有期徒刑一年二月、九月、七月確
    定，上開三罪後二罪再定應執行刑為有期徒刑一年二月，與
    上開三罪第一罪接續執行後，經縮短刑期假釋付保護管束出
    獄，於九十三年三月二十六日假釋付保護管束期滿視為刑之
    執行完畢，有臺灣高等法院被告前案紀錄表一份可憑（見本
    院卷第七至九、十二、十三頁），其受有期徒刑之執行完畢
    ，五年以內再犯本件有期徒刑以上之罪，為累犯，依刑法第
    四十七條之規定遞加重其刑。爰審酌被告曾有違反肅清煙毒
    條例、毒品危害防制條例等前科，乃長期施用毒品者，受施
    用毒品案件矯正後仍每日繼續施用，足見被告戒毒意志薄弱
    ，自制力不佳，惟被告於本院審理時能坦承犯行，態度尚稱
    良好等一切情狀，量處如主文所示之刑，以資懲儆。
  (三)扣案注射針筒三支、分裝匙一支、已無海洛因殘留之殘渣袋
    一個，均為被告所有供施用海洛因所用之物，業據被告自承
    在卷（見本院卷第二五頁），爰依刑法第三十八條第一項第
    二款規定宣告沒收。
據上論斷，應依刑事訴訟法第二百九十九條第一項前段、第二百
七十三條之一第一項，毒品危害防制條例第十條第一項，刑法第
十一條前段、第五十六條、第四十七條、第三十八條第一項第二
款，判決如主文。
本案經檢察官乙○○到庭執行職務。
中　　華　　民　　國　　94　　年　　10　　月　　11　　日
　　　　　　　　　刑事第十一庭    法　官　李東柏
以上正本證明與原本無異。
如不服本判決，應於判決送達後十日內，向本院提出上訴狀。
  　　　　　　　　　　　　　　　　書記官　簡湘雲
中　　華　　民　　國　　94　　年　　10　　月　　11　　日
附錄本案論罪科刑法條全文：
毒品危害防制條例第十條第一項
施用第一級毒品者，處六月以上五年以下有期徒刑。
